臺灣高雄地方法院刑事判決　　　　　　100年度審易字第915號
公　訴　人　臺灣高雄地方法院檢察署檢察官
被　　　告　毛志豪
上列被告因竊盜案件，經檢察官提起公訴（99年度偵緝字第2594
、2595號），被告就被訴事實為有罪之陳述，本院依簡式審判程
序審理，判決如下：
    主  文
毛志豪犯竊盜罪，累犯，處有期徒刑柒月。又共同犯竊盜罪，累
犯，處有期徒刑肆月。應執行有期徒刑拾月。
    事  實  及  理  由
一、本件犯罪事實及證據，除犯罪事實(一)第6 、7 行「被告友人
    吳伯仲」更正為「毛志豪友人吳伯仲」、犯罪事實(二)補充「
    毛志豪與薛明文將竊得之物品載往高雄縣梓官鄉（現改制為
    高雄市梓官區）某資源回收場變賣2500元後朋分花用。」，
    證據部分補充「高雄市政府警察局保安大隊搜索、扣押筆錄
    暨扣押物品目錄表1 份」、「牌照號碼：1306-XB 之失車-
    唯讀案件基本資料、高雄市政府警察局車輛協尋、尋獲電腦
    輸入單共3 紙」、「監視器翻拍照片共10張」、「證人薛明
    文於偵訊時之證述」、「被告毛志豪於本院審理中之自白」
    外，餘均引用檢察官起訴書之記載（如附件）。
二、核被告上開所為，均係犯刑法第320 條第1 項竊盜罪。被告
    與薛明文就犯罪事實(二)之竊盜犯行，有犯意聯絡及行為分擔
    ，為共同正犯。被告所犯上開2 罪，犯意各別，行為互殊，
    應分論併罰。被告有如起訴書所載犯罪科刑及執行紀錄，此
    有臺灣高等法院被告前案紀錄表1 份在卷可稽，其前受徒刑
    之執行完畢後，5 年以內故意再犯本件有期徒刑以上之2 罪
    ，均為累犯，應依刑法第47條第1 項規定，各加重其刑。審
    酌被告有竊盜、毒品、詐欺等前科，素行不佳，有卷附臺灣
    高等法院被告前案紀錄表可參，仍不知警惕，猶竊取他人財
    物，不宜輕縱，惟念其坦承犯行，犯後態度尚可，其所竊車
    牌號碼1306-XB 號自用小客車業經發還告訴人謝秀美，有贓
    物認領保管單1 紙在卷可參，部分犯罪損害已有降低，並斟
    酌其犯罪動機、目的、手段等一切情狀，分別量處如主文所
    示之刑及定應執行刑。
據上論斷，應依刑事訴訟法第273 之1 第1 項、第299 條第1 項
前段、第310 條之2 、第454 條第2 項，刑法第28條、第320 條
第1 項、第47條第1 項、第51條第5 款，刑法施行法第1 條之1
，判決如主文。
本案經檢察官余彬誠到庭執行職務。
中    華    民    國    100    年    5    月    25    日
                  刑事第十庭    法  官  顏銀秋
以上正本證明與原本無異。
如不服本判決應於收受送達後10日內向本院提出上訴書狀，並應
敘述具體理由；如未敘述上訴理由者，應於上訴期間屆滿後20日
內向本院補提理由書（均須按他造當事人之人數附繕本）「切勿
逕送上級法院」。
中    華    民    國   100    年    5     月    25    日
                                書記官  林豐富
附錄論罪科刑法條
刑法第320條第1 項（普通竊盜罪）
意圖為自己或第三人不法之所有，而竊取他人之動產者，為竊盜
罪，處5 年以下有期徒刑、拘役或5 百元以下罰金。
附件：99年度偵緝字第2594、2595號起訴書
臺灣高雄地方法院檢察署檢察官起訴書
                                    99年度偵緝字第2594號
                                    99年度偵緝字第2595號
    被      告  毛志豪  男  32歲（民國○○年○月○○日生）
                        住高雄市○○區○○路330巷71號
                        （另案在臺灣高雄第二監獄執行中）
                        國民身分證統一編號：Ｚ000000000號
上列被告因竊盜案件，已經偵查終結，認應提起公訴，茲將犯罪
事實及證據並所犯法條分敘如下：
        犯罪事實
一、毛志豪前因施用毒品案件，經法院判處有期徒刑8 月確定，
    於民國98年3 月21日縮刑期滿執行完畢。詎猶不知悔改，(
    一) 意圖為自己不法所有，於99年1 月31日22時許，在高雄
    市苓雅區○○○路160 號對面，見謝秀美所有車牌號碼
    1306-XB 號自用小客車停於該處無人看管，認有機可趁，即
    持鑰匙1 支發動電門竊盜該車得手。嗣於99年2 月8 日14時
    20分許，被告友人吳伯仲駕駛該車行經高雄市○○區○○路
    與龍德路口，為警攔檢，並扣得上開自用小客車及鑰匙1 支
    （均已發還），始循線查悉上情。( 二) 與薛明文（已另案
    提起公訴）共同基於意圖為自己不法所有之犯意聯絡，於99
    年5 月8 日10時30分許，推由毛志豪駕駛向不知情之楊怡欣
    借用其所承租之車牌號碼8471-JJ 號自用小貨車，搭載薛明
    文一同前往高雄縣永安鄉（現改制為高雄市永安區○○○路
    70之6 號前，共同徒手竊取任連傳所有之鐵製鐵架2 組、鐵
    管15支、H 型鋼1 支、U 型鋼1 支、角鐵數支及組合式歌仔
    戲棚架1 台，價值合計新臺幣（下同）2 萬7,200 元，得手
    後旋即駕車逃逸，適為任連傳之女任信絹發覺，記下該車車
    牌號碼報警循線查獲。
二、案經謝秀美訴由高雄縣（現改制為高雄市）政府警察局岡山
    分局報告偵辦。
        證據並所犯法條
一、證據清單及待證事實：
┌──┬───────────┬────────────┐
│編號│證據方法              │待證事實                │
├──┼───────────┼────────────┤
│ 1  │被告毛志豪於警詢時及偵│坦承全部犯罪事實。      │
│    │查中之自白。          │                        │
├──┼───────────┼────────────┤
│ 2  │告訴人謝秀美於警詢時之│犯罪事實欄一(一)之犯罪事│
│    │指述。                │實。                    │
├──┼───────────┼────────────┤
│ 3  │證人楊進旺於警詢時之證│犯罪事實欄一(一)之犯罪事│
│    │述。                  │實。                    │
├──┼───────────┼────────────┤
│ 4  │證人吳伯仲於警詢時之證│於99年2月8日14時20分許，│
│    │述。                  │在高雄市○○區○○路與龍│
│    │                      │德路口，為警查扣之車牌號│
│    │                      │碼1306-XB號自用小客車及 │
│    │                      │鑰匙1支，係吳伯仲向被告 │
│    │                      │借用，藉此佐證犯罪事實欄│
│    │                      │一(一)之犯罪事實。      │
├──┼───────────┼────────────┤
│ 5  │被害人任連傳於警詢時之│犯罪事實欄一(二)之犯罪事│
│    │指述。                │實。                    │
├──┼───────────┼────────────┤
│ 6  │證人任信絹於警詢時之證│犯罪事實欄一(二)之犯罪事│
│    │述。                  │實。                    │
├──┼───────────┼────────────┤
│ 7  │證人楊怡欣於警詢時之證│楊怡欣所承租之8471-JJ號 │
│    │述                    │自用小貨車，於99年5月8日│
│    │                      │借予毛志豪使用之事實，藉│
│    │                      │此佐證犯罪事實欄一(二)之│
│    │                      │犯罪事實。              │
├──┼───────────┼────────────┤
│ 8  │本署檢察官99年度偵字第│佐證犯罪事實欄一(二)之犯│
│    │23520、26612號起訴書1 │罪事實。                │
│    │份。                  │                        │
├──┼───────────┼────────────┤
│ 9  │贓物認領保管單1紙、查 │佐證全部犯罪事實。      │
│    │獲現場照片共11張。    │                        │
└──┴───────────┴────────────┘
二、核被告毛志豪所為，係涉犯刑法第320 條第1 項竊盜罪嫌。
    被告就犯罪事實欄一( 二) 之犯行，與薛明文有犯意聯絡及
    行為分擔，請論以共同正犯。被告前後2 次竊盜犯行，犯意
    各別，行為互殊，請予分論併罰。被告有犯罪事實欄所示之
    科刑紀錄，有本署刑案查註紀錄表在卷可參，其受徒刑之執
    行完畢，5 年以內故意再犯本件有期徒刑以上之罪，為累犯
    ，請依刑法第47條第1 項規定加重其刑。
三、依刑事訴訟法第251條第1項提起公訴。
    此  致
臺灣高雄地方法院
中    華    民    國   100    年    2     月    18    日
                              檢  察  官  楊  慶  瑞
上正本證明與原本無異
中    華    民    國   100    年    3     月    8     日
                              書  記  官  莊  惠  鈞
附錄本案所犯法條全文
中華民國刑法第320條
（普通竊盜罪、竊佔罪）
意圖為自己或第三人不法之所有，而竊取他人之動產者，為竊盜
罪，處5  年以下有期徒刑、拘役或 5 百元以下罰金。
意圖為自己或第三人不法之利益，而竊佔他人之不動產者，依前
項之規定處斷。
前二項之未遂犯罰之。